臺灣桃園地方法院刑事判決　　　　　　　96年度訴字第1340號
公　訴　人　台灣桃園地方法院檢察署檢察官
被　　　告　甲○○
　　　　　　　　　　（現在新竹戒治所執行中）
選任辯護人　范坤棠律師
上列被告因強盜等案件，經檢察官提起公訴（96年度偵字第1063
0 號），本院判決如下：
    主  文
甲○○攜帶兇器竊盜，累犯，處有期徒刑拾月。扣案如附表所示
之物，均沒收。又傷害人之身體，累犯，處有期徒刑月。應執
行有期徒刑壹年。扣案如附表所示之物，均沒收。
    事  實
一、甲○○前曾於民國83年間因違反麻醉藥品管理條例案件，經
    台灣花蓮地方法院以83年度訴字第558 號判決判處應執行有
    期徒刑6 年2 月確定；同年間又因違反藥事法等案件，經台
    灣花蓮地方法院以84年度訴緝字第26號判決就違反藥事法部
    分判處有期徒刑10月、違反槍砲彈藥刀械管制條例部分判處
    拘役50日確定；於84年間因竊盜案件，經台灣花蓮地方法院
    以84年度易字第1138號判決判處有期徒刑5 月確定；上開因
    違反藥事法經判處之有期徒刑10月與因竊盜案件判處之有期
    徒刑5 月經台灣花蓮地方法院以85年度聲字第169 號裁定定
    應執行有期徒刑1 年確定；並與上開其餘各罪接續執行，於
    85年1 月12日入監執行，於88年1 月15日縮短刑期假釋出監
    （其後假釋經撤銷）；於89年間因贓物案件，經台灣新竹地
    方法院以89年度竹簡字第702 號判決判處拘役50日；於89年
    間違反毒品危害防制條例案件，經本院以90年度易字第1074
    號判決判處有期徒刑7 月確定；於90年間因贓物案件，經本
    院以90年度易字第663 號判決判處有期徒刑3 月，經提起上
    訴，經台灣高等法院以92年度上易字第73號判決駁回上訴確
    定；上開2 罪經台灣高等法院以92年度聲字第1393號裁定定
    應執行有期徒刑9 月確定，並與上開假釋經撤銷後尚應執行
    之殘刑3 年7 月29日及上開因贓物案件經判處之拘役50日接
    續執行，於90年2 月23日入監執行，於94年6 月17日縮刑期
    滿執行完畢（構成累犯）。詎仍不知悔改：
（一）甲○○於96年5 月5 日凌晨0 時許攜帶其所有如附表編號
      1 所示之手電筒1 支及客觀上足以傷害人之生命、身體可
      供兇器使用之如附表編號2 、3 、4 所示之物，由新竹縣
      竹東鎮搭乘計程車至同日凌晨1 時許在桃園縣桃園市縣○
      路某處下車，於同日凌晨5 時15分許行經桃園縣桃園市○○路52號前，見登記車主為黃劉春蘭而由丁○○使用之車
      號9021-MZ 號自用小客車停放在該處，竟意圖為自己不法
      之所有，持客觀上足以傷害人之生命、身體可供兇器使用
      之如附表編號2 所示之鉗子1 支，將該車右前車窗打破（
      毀損部分業經撤回告訴，另經台灣桃園地方法院檢察署檢
      察官為不起訴處分），竊取丁○○所有皮夾1 個、識別證
      夾2 個、車內吊飾香包1 個、全民健康保險卡1 張、駕駛
      執照1 張、行車執照1 張、國民身分證1 張、捐血榮譽卡
      2 張、中華郵政股份有限公司金融卡1 張、中國信託商業
      銀行股份有限公司信用卡1 張、天秤座紅利回饋卡1 張，
      得手後逃逸。
（二）甲○○竊取上開財物之際，為丁○○之鄰居李許滿發覺，
      乃通知丁○○之父丙○○（甲○○已離去上開處所），丙○○乃先至上開車輛停放地點查看，發現該車車窗遭打破
      ，李許滿並告知丙○○有關甲○○之特徵及甲○○逃逸方
      向（即往桃園縣桃園市○○街方向），丙○○即騎乘車號
      MOM-676 號機車前往追趕，約10餘分鐘後，丙○○因在附
      近巷道均未見甲○○，乃返回上開處所再次向李許滿詢問
      甲○○之特徵，旋又騎乘上開機車在附近巷道尋找甲○○
      ，嗣於同日凌晨5 時30分許，丙○○騎乘上開機車行至桃
      園縣桃園市○○路、縣府路與廈門街之三岔路口，見甲○○手持丁○○所有車內吊飾及識別證夾行走該處，且其特
      徵與李許滿所述相符，丙○○乃騎乘上開機車至甲○○身
      旁，並質問甲○○手上所持上開車內吊飾及識別證夾如何
      取得，甲○○竟基於傷害之犯意，以腳踹丙○○騎乘之上
      開機車，致該機車往左側倒下，丙○○亦摔倒，該機車並
      壓住丙○○左腳，造成丙○○受有左膝挫傷、左小腿擦傷
      等傷害，丙○○爬起後即抓住甲○○身上背包，並喊「抓
      小偷」，甲○○乃朝丙○○臉部揮拳，但遭丙○○閃開未
      擊中，丙○○並緊抓甲○○衣領不放，嗣有員警巡邏至桃
      園縣桃園市○○路、縣府路與廈門街之三岔路口，見狀乃
      上前瞭解而當場查獲甲○○，並扣得甲○○所有分別供上
      開竊盜犯行所用如附表編號2 所示之物及預備供竊盜所用
      之如附表編號1 、3 、4 所用之物。
二、案經被害人丙○○訴由桃園縣政府警察局桃園分局報請台灣
    桃園地方法院檢察署檢察官偵查起訴。
    理  由
甲、證據能力部分：
一、證人丙○○於警詢時所為之陳述，經核不符合刑事訴訟法第
    159 條之2 、第159 條之3 、第159 條之5 等規定，應無證
    據能力。
二、證人丁○○、李許滿於警詢時所為之陳述，雖屬傳聞證據，
    惟被告及辯護人於本院準備程序時即對該證據方法沒有意見
    ，且本院審理時提示上開證人之警詢筆錄徵詢被告及辯護人
    之意見，被告均陳明沒有意見，本院審酌上開筆錄作成時，
    較無人情施壓或干擾，亦無不當取供之情形，認為以之作為
    本案之證據亦屬適當，是其於警詢之證述，依刑事訴訟法第
    159 條之5 第2 項規定，有證據能力。
三、證人丙○○、丁○○、李許滿於檢察官訊問時之證述，有證
    據能力：按被告以外之人於偵查中向檢察官所為之陳述，除
    顯有不可信之情況者外，得為證據，刑事訴訟法第159 條之
    1 第2 項定有明文。查證人丙○○、丁○○、李許滿於檢察
    官訊問時所為之證述，查無顯不可信之情況，依前開規定，
    得為證據，且經具結以擔保其證詞之真實性及憑信性，另本
    院審理時亦傳喚上開證人丙○○到庭使被告及其辯護人有行
    使反對詰問權之機會，而被告及辯護人並不聲請傳喚證人丁○○、李許滿詰問，是上開證人於檢察官訊問時所為之證述
    ，自具有證據能力。
乙、認定事實之理由及依據：
一、訊據被告甲○○固坦承於上揭時、地竊取被害人丁○○上開
    財物之事實，惟矢口否認有何對告訴人丙○○施強暴之犯行
    ，辯稱：伊在桃園縣桃園市○○路、縣府路與廈門街之三岔
    路口遇見丙○○時，丙○○當時雙腳跨坐在機車上，1 手拉
    伊包包、1 手拉住伊衣領，是丙○○自己重心不穩而跌倒云
    云。經查：
（一）就被告被訴竊盜部分：
      被告確有於上揭時、地竊取被害人丁○○所有上開財物，
      業據被告於本院審理時坦承不諱，核與證人丁○○、李許
      滿於警詢及檢察官訊問、證人丙○○於檢察官訊問及本院
      審理時證述情節相符，復有卷附贓物領據1 紙、照片5 張
      可稽，及扣案如附表所示之物可佐。被告甲○○自白應與
      事實相符，堪予採信。至證人丁○○於警詢中固指稱：伊
      尚遭竊公司感應卡2 張，係遭被告丟掉云云，惟查被告於
      竊得本件財物後約10餘分鐘後即於桃園縣桃園市○○路、
      縣府路與廈門街之三岔路口遭證人丙○○攔阻，而所竊之
      財物均在被告身上（並已發還被害人丁○○），參諸被告
      始終堅稱：伊將東西拿了就走等語，則若被告確有竊得該
      感應卡2 張，衡情應無獨丟棄該感應卡之理，此外亦無證
      據證明被告尚有竊得上開感應卡，自難逕認被告有此部分
      犯行，一併敘明。
（二）就被告被訴傷害及準強盜部分：
    1.被告於96年5 月5 日凌晨5 時30分許在桃園縣桃園市○○
      路、縣府路與廈門街之三岔路口遭警查獲時，證人丙○○
      所騎乘之重型機車係傾倒在地，此為被告所是認，並經證
      人即告訴人丙○○於檢察官訊問及本院審理時、證人即警
      員乙○○於本院審理時證述明確。
    2.告訴人丙○○於96年5 月5 日上午11時16分許至行政院衛
      生署桃園醫院急診時，確受有左膝挫傷、左小腿擦傷等傷
      害，有行政院衛生署桃園醫院傷害診斷證明書1 紙附卷可
      稽（見偵查卷第28頁）。
    3.就告訴人丙○○於發覺遭竊後如何阻攔被告之情形，證人
      即告訴人丙○○於檢察官訊問時證稱：「當天我先聽到李
      許滿說有人偷我家車子的東西，我便騎摩托車出去找，沒
      有找到返回來，再問李許滿，有關嫌犯的衣著特徵再出去
      找，路上看見1 個人符合李所描述之人，但我不敢馬上說
      他是小偷，便問他年輕人你的東西哪裡來，他就回我三字
      經，並說路上撿到的怎樣，我便叫他等一下，他可能做賊
      心虛，並用腳把我摩托車踢倒，我就只好趕快把他的皮包
      捉住，他就說我搶劫，並做勢要打我，但我躲開，就趕快
      抓住他的衣領，附近有很多運動的人可能是他們叫警察來
      ，因為後來警察就趕到了。」、「（傷害部分何來？）是
      從摩托車上被踢倒時造成的。」等語（見偵查卷第49頁）
      ；復於本院審理時證稱：「（96年5 月5 日凌晨5 時15分
      在桃園市○○路52號前，有車牌號碼9021MZ自小客車車內
      財物遭竊，你是否知情？）那時候我在睡覺，我對面的李
      許滿有看到，去跟我按電鈴，我起床之後，走到該處，發
      現我兒子的車窗被打破。」、「（你發現車窗被打破之後
      ，你如何處置？）李許滿跟我說當時打破我兒子車窗玻璃
      的人長得怎麼樣，穿什麼衣服，我騎摩托車去找，李許滿
      有跟我說他人大約有多高，說他穿白色的POLO衣服，我騎
      乘車子去找，我出去找就看到被告跟他描述的人很像，我
      在民安路、縣府路與廈門街的三岔路口發現有壹個特徵很
      像的人，那個人就是在庭的被告，我騎乘摩托車問他少年
      的你的手裡的東西如何來的，就是我兒子車上的東西，我
      問他，他就用三字經罵我，我問他東西如何來的，他做賊
      心虛然後就用腳將我的機車踹倒，當時我人在機車上，所
      以機車被踹倒的時候，我人被壓到，我左腳有受傷，我馬
      上爬起來抓住他的包包，我喊抓小偷，他反而說我搶劫，
      那時候有很多人都不敢靠近，摩托車就躺在馬路旁邊，那
      時候他有用手反抗，想要用拳頭來打我，但是被我閃掉，
      他是朝我的臉部打來，他還比我壯，但時候我一直喊抓小
      偷，他一直喊我搶劫，我就抓住被告的衣領，過了沒有久
      ，警察就到了，那時候很多人都不敢靠近，以為我是搶他
      的東西。」、「（當你第1 眼看到被告的時候，他當時在
      做什麼？）他當時拿著我兒子車上的裝飾品及識別證夾走
      在路上。」、「（你方才說你坐在車上被被告用腳踹，他
      是從何方向踹你？）被告當時是在我的機車右側，我是往
      我的左方倒下，才會壓到我的左腳。」、「（甲○○在三
      岔路口踹你的機車，是哪1 隻腳踹的？）我騎機車騎到他
      身旁，我說等1 下，被告用腳踹我的，我可以肯定，但是
      哪1 隻腳踹我，我就沒有注意，我的摩托車是往左倒，所
      以才壓到我的左腳，才受傷。」等語（見本院96年8 月23
      日審判筆錄第3 至6 頁）。證人即告訴人丙○○對於案情
      情節證述極為具體、詳細，且於檢察官訊問及本院審理時
      證述內容一致，且參酌證人即告訴人丙○○與被告素不相
      識，而本件告訴人丙○○之子丁○○遭竊財物均已取回，
      當無虛擬案情以構陷被告於重罪之必要，復經具結以擔保
      其證詞之真實性及憑信性，另其所述遭傷害情節，亦與上
      開診斷證明書所載症狀相吻合，是證詞應可採信。
    4.至被告雖以前詞置辯，惟就當時證人丙○○如何摔倒乙節
      ，於警詢中先稱：證人丙○○說伊很像竊取其兒子物品的
      人，伊就打開包包給證人丙○○看，後來證人丙○○看到
      那個識別證夾在包包內，然後就抓住伊衣領，機車才倒地
      云云（見偵查卷第9 頁）；於檢察官訊問時稱：證人丙○○問伊是否打破其兒子的車窗竊取物品，要伊打開包包，
      證人丙○○看到其兒子的證件，就捉住伊的衣領，是證人
      丙○○自己摔倒的云云（見偵查卷第37頁）；於本院訊問
      則稱：證人丙○○問伊說伊身上的包包是否可以借給其看
      一下，證人丙○○就直接將伊身上的包包拿去看，打開後
      發現類似其兒子的皮夾在該包包內，就抓住伊的衣領，證
      人丙○○兩腳跨越在機車上並且抓住伊的衣領，後來其自
      己重心不穩就跌倒云云（見本院96年6 月6 日訊問筆錄第
      2 頁）；本院審理時稱：證人丙○○是把伊的包包搶過去
      看，當時其兩隻腳坐在機車上，1 隻手拉伊的包包，1 隻
      手抓住伊的衣領，是其自行重心不穩而跌倒云云（見本院
      96年8 月23日審判筆錄第14頁）。被告就證人丙○○如何
      查知其竊有丁○○財物乙節，於警詢及檢察官訊問時稱：
      伊在證人丙○○詢問後，伊打開身上包包後，證人丙○○
      發現丁○○財物云云；而於本院訊問及審理時則改稱：證
      人丙○○直接將伊身上包包拿（搶）去看云云，前後所述
      不同，已難採信。況被告於本院訊問時辯稱：「他（指證
      人丙○○）就直接將我身上的包包拿去看，打開後發現類
      似他兒子的皮夾在該包包內，就抓住我的衣領，並且對我
      說『這皮夾是我兒子的』，然後他就大喊抓小偷，我就說
      『先生你不要這樣子」，他抓我的衣領時他還在機車上面
      ，他兩腳跨越在機車上並且抓住我的衣領，我接著說『我
      們到旁邊去講』，但是他還是抓住我衣領不放，後來他自
      己重心不穩就跌倒。」云云（見本院96年6 月6 日訊問筆
      錄第2 頁），查機車為重心不穩之交通工具，若跨坐在機
      車上與他人拉扯，因隨時須注意保持平衡，不易施力，甚
      且即易遭他人推倒，是一般人衡情當無跨坐在機車上與他
      人拉扯之理，則若如被告所辯，當時其並無任何反抗，且
      言詞如此客氣，證人丙○○當有充分時間下機車，與被告
      理論清楚，當不致始終跨坐在該機車並抓住被告衣領，是
      被告上開所辯，顯與常情不符，應係卸責之詞，不足採信
      。
    5.又上開診斷證明書固載有告訴人丙○○受有「左膝挫傷『
      疼痛』」，惟疼痛衡情無法由患者之外觀及科學儀器予以
      檢視，純粹出於患者之主訴，而證人即告訴人丙○○於本
      院審理時證稱：「左小腿破皮我用擦藥，並沒有另給我內
      服的藥物。」等語（見本院96年8 月23日審判筆錄第7 頁
      ），顯見醫師並未對告訴人丙○○所訴「疼痛」部分予以
      施用藥物，是所載「疼痛」部分係屬告訴人丙○○主觀之
      知覺，而非屬傷害，一併敘明。
    6.按「刑法第329 條所謂當場，固不以實施竊盜或搶奪者尚
      未離去現場為限，即已離盜所而尚在他人跟蹤追躡中者，
      仍不失為當場。惟於竊盜或搶奪者離去盜所後，行至中途
      始被撞遇，則該中途，不得謂為當場，此時如因彼此爭執
      ，犯人予以抵抗，實施強暴或脅迫，除可另成其他罪名外
      ，不生以強盜論之問題。」最高法院著有28年上字第1984
      號判例意旨參照。再刑法第329 條之規定旨在以刑罰之手
      段，保障人民之身體自由、人身安全及財產權，免受他人
      非法之侵害，以實現憲法第8 條、第22條及第15條規定之
      意旨。立法者就竊盜或搶奪而當場施以強暴、脅迫者，僅
      列舉防護贓物、脫免逮捕或湮滅罪證3 種經常導致強暴、
      脅迫行為之具體事由，係選擇對身體自由與人身安全較為
      危險之情形，視為與強盜行為相同，而予以重罰。至於僅
      將上開情形之竊盜罪與搶奪罪擬制為強盜罪，乃因其他財
      產犯罪，其取財行為與強暴、脅迫行為間鮮有時空之緊密
      連接關係，故上開規定尚未逾越立法者合理之自由形成範
      圍，難謂係就相同事物為不合理之差別對待。經該規定擬
      制為強盜罪之強暴、脅迫構成要件行為，乃指達於使人難
      以抗拒之程度者而言，是與強盜罪同其法定刑，尚未違背
      罪刑相當原則，與憲法第23條比例原則之意旨並無不符（
      司法院大法官會議第630 號解釋參照），是綜參上開說明
      刑法第329 條準強盜罪及同法第330 條第1 項加重準強盜
      罪之成立，必須以行為人為脫免逮捕、防護贓物，有「當
      場」施強暴、脅迫之行為始足當之，而所謂強暴、脅迫手
      段，除限於行為人有意直接或間接對「人」之身體施以暴
      力或惡害通知，亦即需有施暴行為人之主觀意思及客觀積
      極行為外，尚且行為人所施之強暴、脅迫行為需達於「使
      人難以抗拒之程度」始足當之。
（1） 本件件被告竊取上開財物之際，因經證人李許滿發覺，乃
      通知證人丙○○，而當時被告已離去上開竊盜處所，證人
      丙○○乃先至上開車輛停放地點查看，發現該車車窗遭打
      破，其後證人李許滿再告知證人丙○○有關被告之特徵及
      逃逸方向（即往桃園縣桃園市○○街方向），證人丙○○
      即騎乘車號MOM-676 號機車前往追趕，約10餘分鐘後，丙○○因在附近巷道均未見被告，乃返回上開處所再次證人
      向證人李許滿詢問被告之特徵，旋又騎乘上開機車在附近
      巷道尋找被告，嗣於同日凌晨5 時30分許，證人丙○○騎
      乘上開機車行至桃園縣桃園市○○路、縣府路與廈門街之
      三岔路口，發現被告行蹤，業據證人丙○○於本院審理時
      證述明確，是被告離開上開竊盜地點至遭證人丙○○尋獲
      間，時間間隔已10餘分鐘，並已離去證人丙○○之視線，
      是被告顯係在脫離犯罪場所及追捕者之視線以後，始被撞
      遇，即非刑法準強盜罪所規定之「當場」，縱被告在上開
      三岔路口有對證人丙○○施以強暴之行為，亦無刑法準強
      盜罪之適用。
（2） 況如前所述，刑法上準強盜罪其行為人所施之強暴、脅迫
      行為需達於「使人難以抗拒之程度」始足當之，查證人丙○○於本院審理時證稱：被告就用腳將伊的機車踹倒，當
      時伊人在機車上，所以機車被踹倒的時候，伊人被壓到，
      伊左腳有受傷，伊馬上爬起來抓住被告的包包，那時候被
      告有用手反抗，想要用拳頭來打伊，但是被伊閃掉，伊就
      抓住被告的衣領等語（見本院96年8 月23日審判筆錄第3
      頁），是證人丙○○遭被告施以強暴行為後，尚有起身抓
      住被告包包及衣領等抗拒行為，是被告之強暴行為，顯未
      使證人丙○○難以抗拒。
（3） 綜上，本件被告於竊盜後，再脫離犯罪場所及追捕者之視
      線以後，始遭證人丙○○撞遇，雖有對證人丙○○強暴之
      行為，然其並非於刑法準強盜罪所規定之「當場」對證人
      丙○○施以強暴，且其強暴行為，顯未使證人丙○○難以
      抗拒，自不得論以刑法準強盜罪。
    7.至被告雖請求調閱上開三岔路口之監視錄影帶云云，惟查
      證人即警員乙○○於本院審理時已明確證稱：機車係倒在
      靠桃園縣桃園市○○路的斑馬線，監視器沒有辦法拍攝到
      等語（見本院96年8 月23日審判筆錄第9 頁），且乙○○
      警員於職務報告中並敘明監視錄影保存期限已過（經本院
      審理時提示該職務報告，被告及辯護人均表示沒意見），
      是被告上開聲請，自無調查之必要。
（三）本件事證明確，被告犯行堪予認定，應依法論科。
二、按刑法第321 條第1 項第3 款之攜帶兇器竊盜罪，係以行為
    人攜帶兇器竊盜為其加重條件，此所謂兇器，其種類並無限
    制，凡客觀上足對人之生命、身體、安全構成威脅，具有危
    險性之兇器均屬之，且祇須行竊時攜帶此種具有危險性之兇
    器為已足，並不以攜帶之初有行兇之意圖為必要（最高法院
    79年台上字第5253號判例意旨參照）。查扣案附表編號2 、
    3 、4 所示之物，其中如附表編號3 所示美工刀有銳利刀刃
    ，而如附表編號2 、4 所示之物，均有金屬部分，甚堅硬，
    客觀上具有危險性，足以對人之身體、生命、安全構成威脅
    ，應屬兇器。核被告就事實欄一、（一）所為，係犯刑法第
    321 條第1 項第3 款之攜帶兇器加重竊盜罪。至公訴人認被
    告涉犯刑法第329 條、第330 條之準強盜罪嫌，其起訴法條
    ，容有未洽（理由如前），然因基本社會事實相同，爰由本
    院變更起訴法條，予以審理。核被告就事實欄一、（二）所
    為，係犯刑法第277 條第1 項之傷害罪。被告所犯上開2 罪
    ，行為互殊，犯意各別，應予分論併罰（檢察官起訴意旨認
    係想像競合犯乙節，容有誤會）。又被告有如實欄所示前科
    紀錄，有卷附卷附台灣高等法院被告前案紀錄表1 份可稽，
    其受有期徒刑執行完畢5 年以內各故意再犯本件有期徒刑以
    上之罪，均為累犯，各加重其刑至2 分之1 。爰審酌被告不
    思以正當方式獲取財物，法治觀念薄弱，所竊得財物已由被
    害人丁○○領回，及對被害人丙○○所造成之傷害，並考量
    被告上開行為之危害性，被告犯罪僅能坦承竊盜犯行而否認
    傷害犯行，被告智識程度及其素行等一切情狀，量處如主文
    所示之刑，並定應執行之刑。又中華民國96年罪犯減刑條例
    雖於96年7 月16日施行，惟依該條例第2 條規定，須犯罪在
    96 年4月24日前，除另有不得減刑之規定外，方得依該條例
    減刑，查本件被告上開犯行係在96年5 月5 日，自無該條例
    之適用，一併敘明。扣案如附表所示之物，均係被告所有，
    而如附表編號2 所示鉗子1 支，係供本件竊盜犯行所用，另
    如編號1 、3 、4 所示之手電筒1 支、美工刀1 支、自製工
    具5 支，參諸被告於深夜無端攜帶上開物品遊蕩，其後方以
    如附表編號2 所示鉗子1 支為本件竊盜犯行，堪認如附表編
    號1 、3 、4 所示之手電筒1 支、美工刀1 支及自製工具5
    支，亦係被告預備供竊盜所用之物，爰均依刑法第38條第1
    項第2 款沒收之。
據上論斷，依刑事訴訟法第299 條第1 項前段、第300 條、刑法
第277 條第1 項、第321 條第1 項第3 款、第47條第1 項、第38
條第1 項第2 款、第51條第5 款，刑法施行法第1 條之1 第1 項
、第2 項前段判決如主文。
本案經檢察官嵇珮晶到庭執行職務。
中　　華　　民　　國　　96　　年　　9 　　月　　6 　　日
                  刑事第一庭審判長法　官   曾淑華
                                  法  官   王耀興
                                  法  官   鄭吉雄
以上正本證明與原本無異。
如不服本判決，應於判決送達後10日內向本院提出上訴狀（應附
繕本），其未敘述上訴理由者，應於上訴期間屆滿後20日內補提
理由書狀於本院，上訴於臺灣高等法院。
    　　　　　　　　　　　　　　　書記官 　劉宗源
中　　華　　民　　國　　96　　年　　9 　　月　　6 　　日
┌──┬─────────────┬─────────┐
│編號│  扣  案  物  品  名  稱  │   備         註  │
├──┼─────────────┼─────────┤
│ 1  │手電筒1支                 │被告所有預備供竊盜│
│    │                          │所用              │
├──┼─────────────┼─────────┤
│ 2  │鉗子1支                   │被告所有供竊盜所用│
│    │                          │；屬兇器          │
├──┼─────────────┼─────────┤
│ 3  │美工刀1支                 │被告所有預備供竊盜│
│    │                          │所用；屬兇器      │
├──┼─────────────┼─────────┤
│ 4  │自製工具5支               │被告所有預備供竊盜│
│    │                          │所用；屬兇器      │
└──┴─────────────┴─────────┘
如不服本判決，應於送達後10日內，向本院提出上訴狀。
中華民國刑法第320條
（普通竊盜罪、竊佔罪）
意圖為自己或第三人不法之所有，而竊取他人之動產者，為竊盜
罪，處 5 年以下有期徒刑、拘役或 5 百元以下罰金。
意圖為自己或第三人不法之利益，而竊佔他人之不動產者，依前
項之規定處斷。
前2 項之未遂犯罰之。
